【裁判字號】    90,訴,2028
【裁判日期】    901009
【裁判案由】    搶奪
【裁判全文】
臺灣臺中地方法院刑事判決                          九十年度訴字第二二八號
    公  訴  人  臺灣臺中地方法院檢察署檢察官
    被      告  丙○○
右列被告因搶奪案件，經檢察官提起公訴（九十年度偵字第六九一○號），本院判決
如左：
    主  文
丙○○連續意圖為自己不法之所有，而搶奪他人之動產，累犯，處有期徒刑拾月。
    事  實
一、丙○○於民國八十七年間因違反麻醉藥品管理條例案件，經本院判處有期徒刑六
    月確定，甫於八十七年十月十二日執行完畢。仍不知悔改，因缺錢花用，竟思以
    飛車搶奪路人財物，供己花用，而基於意圖為自己不法所有之概括犯意，先於九
    十年三月三日八時五十分許，頭戴全罩式安全帽，騎乘其母親黃全所有未懸掛車
    牌，原車牌號碼為ＧＵ三─九八七號機車（車牌先前遭撞落，而未裝回），外出
    找尋做案目標，行經臺中縣豐原市○○街一○四號前，適乙○○騎乘腳踏車行經
    該處，丙○○即將機車騎近乙○○身旁，乘乙○○不及防備之際，出手搶奪乙○○置於腳踏車前方菜籃內之皮包一個，內有新臺幣（下同）一千六百元、健保卡
    、ＮＯＫＩＡ行動電話一支（序號000000000000000）及鑰匙等財物後，即加速
    逃離現場，嗣丙○○將皮包中現金及行動電話取出後，將皮包連同其餘物品丟棄
    於臺中縣豐原市某處水溝內，而行動電話則持以交付不知情之林宏信抵債，並將
    現金花用一空。其後復承上開概括犯意，於同年月十四日十一時十分許，再行騎
    乘上述機車，以前述方法，在臺中縣豐原市內尋找作案目標，途經臺中縣豐原市
    ○○街九十巷停車場處，搶奪甲○○置於腳踏車菜籃內之皮包一只，內有現金三
    萬六千元、身分證、健保卡、第一銀行、彰化銀行及郵局支存摺各一份、印章一
    個行動電話（號碼：0000000000）一支及票面金額為四萬元、付款人為板橋市海
    山農會之支票一只，得逞後即加速逃逸，並取走皮包內一萬二千元後，將其餘現
    金及物品丟棄於臺中縣豐原市某處水溝內。嗣經警循線在不知情之陳淑美住處搜
    索發現上開ＮＯＫＩＡ手機後，於同年月二十七日十一時三十分許，在丙○○位
    於臺中縣豐原市○○路三八號住處，查獲丙○○。
二、案經臺中縣警察局豐原分局報請臺灣臺中地方法院檢察署檢察官偵查起訴。
    理  由
一、右揭連續搶奪之犯罪事實，業據被告丙○○於偵查及本院調查審理時供承不諱，
    核與證人即被害人乙○○及甲○○於警訊時指述財物遭人搶奪之經過情形相符，
    而被告將其自證人乙○○處搶奪而來之ＮＯＫＩＡ手機一支，交付證人林宏信抵
    債，再由證人林宏信交付案外人陳淑美等情，亦據證人林宏信於警訊時證述無訛
    ，並有現場圖、贓物領據、車號查詢重型機車車籍各一份、搜索扣押證明筆錄二
    份、贓物領據一份、被告及搶奪所得之手機等照片共計十六張在卷可憑。至證人
    甲○○證述為被告搶奪之現金為三萬六千元等語，而被告則供稱：搶得證人甲○○之皮包後，僅拿走現金一萬二千元等語，惟參諸被告於本院調查時供稱：「（
    問：為何被害人說他被搶三萬六千元？）可能皮包另外有拉鍊小袋子，我沒有注
    意看就把它扔了」、「（問：是否錢拿了就將皮包丟了？）是」等語，足證被告
    於搶得皮包之後，並未詳加檢視搶得何物，僅將其觸目所及之現金取走即將皮包
    及其餘物品丟棄，因而就被告搶得之物，應以證人乙○○及甲○○之指述為可採
    。至被告雖於偵查中抗辯警訊之供述非出於任意性，惟被告於本院審理時供承警
    訊所言均屬實在，且被告於偵查及本院調查審理時，復均坦承犯行，是被告於偵
    訊中關於警訊自白非出於任意性之抗辯，仍不得作為被告有利之認定，併此敘明
    。因而本件事證明確，被告連續搶奪犯行堪以認定，應予依法論科。
二、核被告所為，係犯刑法第三百二十五條第一項之搶奪罪。被告先後二次搶奪行為
    ，時間緊接，方法相同，觸犯構成要件相同之罪名，顯係基於概括犯意為之，依
    連續犯規定論以一罪，並依法加重其刑。被告前於八十七年間因違反麻醉藥品管
    理條例案件，經本院判處有期徒刑六月確定，甫於八十七年十月十二日執行完畢
    ，有卷附臺灣臺中地方法院檢察署刑案資料查註紀錄表及臺灣高等法院被告全國
    前案紀錄表各一份可按，其受有期徒刑之執行完畢，五年以內再犯有期徒刑以上
    之罪，為累犯，依法遞予加重其刑。爰審酌被告之素行不良，前已有竊盜、贓物
    及侵占等財產犯罪前科（詳如前揭臺灣臺中地方法院檢察署刑案資料查註紀錄表
    及臺灣高等法院被告全國前案紀錄表）動機、目的、正值壯年竟不思循正途以勞
    力獲取金錢，反乘人不備公然搶奪財物，嚴重危害社會治安，惡性非輕，惟念其
    等搶奪財物價值尚非鉅大，事後坦承犯行，顯有悔過之意，態度尚佳等一切情狀
    ，量處被告如主文所示之刑，以示懲儆。
據上論斷，應依刑事訴訟法第二百九十九條第一項前段、刑法第五十六條、第三百二
十五條第一項、第四十七條，判決如主文。
中      華      民      國      九十      年      十      月      九    日
                                臺灣臺中地方法院刑事第七庭
                                 審判長法  官  夏  一  
                                       法  官  林  郁  婷
                                       法  官  郭  妙  俐
右正本證明與原本無異。
如不服本判決，應於判決送達後十日內，向本院提出上訴狀。
                                       書記官
中      華      民      國      九十      年      十      月      九    日
附錄本案論罪科刑法條全文：
刑法第三百二十五條
意圖為自己或第三人不法之所有，而搶奪他人之動產者，處六月以上五年以下有期徒
刑。因而致人於死者，處無期徒刑或七年以上有期徒刑，致重傷者，處三年以上十年
以下有期徒刑。
第一項之未遂犯罰之。


司法院資訊處製作；財團法人民間司法改革基金會備份。
